臺灣桃園地方法院刑事判決           100年度審易字第1476號
公  訴  人  臺灣桃園地方法院檢察署檢察官
被      告  李智華
上列被告因竊盜案件，經檢察官提起公訴（100 年度偵字第7811
號），被告於準備程序進行中，就被訴事實為有罪之陳述，經本
院告知簡式審判程序意旨，並聽取當事人之意見後，本院裁定依
簡式審判程序審理，判決如下：
    主  文
李智華毀越安全設備、於夜間侵入住宅竊盜，處有期徒刑柒月。
    事實及理由
一、犯罪事實：
    李智華於民國99年11月15日20時許，駕駛車牌號碼9410-NT
    號自用小客車行經新北市雙溪區牡丹里石筍6 號前，見該處
    房屋內無人，竟意圖為自己不法之所有，先以上開自小客車
    拖曳毀壞入口處供作安全設備之鐵鍊，再徒手敲破毀壞該屋
    大門旁足作安全設備之窗戶後，自該處踰越侵入屋內（毀損
    部分，未據起訴），旋自屋內取出木梯架在屋外牆上，攀爬
    木梯竊取林隆雄所有之監視器鏡頭2 部，得手後變賣現金花
    用。嗣經林隆雄調閱監視錄影畫面報警而循線查獲，始悉上
    情。
二、證據名稱：
  (一)被告李智華於警詢、檢察事務官詢問及本院審理中之自白。
  (二)證人即告訴人林隆雄於警詢及檢察官訊問之指訴。
  (三)監視器翻拍照片6 幀及現場照片8 幀。
  (四)臺灣高等法院被告前案紀錄表1 份。
三、查被告於犯罪後，刑法第321 條第1 項業於100 年1 月26日
    修正公布，於100 年1 月28日生效施行。按行為後法律有變
    更者，適用行為時之法律，但行為後之法律有利於行為人者
    ，適用最有利於行為人之法律，刑法第2 條第1 項定有明文
    。修正前之刑法第321 條第1 項原規定：「犯竊盜罪而有左
    列情形之一者，處六月以上、五年以下有期徒刑：一、於夜
    間侵入住宅或有人居住之建築物、船艦或隱匿其內而犯之者
    。二、毀越門扇、牆垣或其他安全設備而犯之者。三、攜帶
    兇器而犯之者。四、結夥三人以上而犯之者。五、乘火災、
    水災或其他災害之際而犯之者。六、在車站或埠頭而犯之者
    。」；而修正後刑法第321 條第1 項則規定：「犯竊盜罪而
    有下列情形之一者，處六月以上、五年以下有期徒刑，得併
    科新臺幣十萬元以下罰金：一、侵入住宅或有人居住之建築
    物、船艦或隱匿其內而犯之者。二、毀越門扇、牆垣或其他
    安全設備而犯之者。三、攜帶兇器而犯之者。四、結夥三人
    以上而犯之者。五、乘火災、水災或其他災害之際而犯之者
    。六、在車站、埠頭、航空站或其他供水、陸、空公眾運輸
    之舟、車、航空機內而犯之者。」比較修正前後關於刑法第
    321 條第1 項之規定，修正後之刑法第321 條第1 項於第1
    款刪除「於夜間」之文字；於第6 款增加「航空站或其他供
    水、陸、空公眾運輸之舟、車、航空機內」之文字，擴大加
    重竊盜罪之適用範圍，使部分修正前原應適用普通竊盜罪論
    罪科刑之情形，於修正後改論以加重竊盜罪論罪科刑，並增
    加得併科罰金新臺幣10萬元之規定，解釋上應以修正前之規
    定對被告較有利，自仍依刑法第2 條第1 項前段規定，適用
    行為時之法律即修正前刑法第321 條第1 項規定論處。
四、按修正前刑法321 條第1 項第1 款之夜間侵入住宅竊盜罪，
    其所謂「住宅」，乃指人類日常居住之場所而言；同條項第
    2 款之「門扇」專指門戶而言，即建築物內外間之出入口大
    門，而所謂「其他安全設備」，指門扇牆垣以外，依社會通
    常觀念足認防盜之一切設備而言，如門鎖、窗戶、房間門或
    通往陽臺之門即屬之；本案告訴人居處入口之鐵鍊、大門旁
    之窗戶，均有阻絕內外之功能，依社會通常觀念即足認具有
    防盜之功能，而屬安全設備之一種（最高法院76年度臺上第
    2972號、55年度臺上第547 號判例要旨可資參照）。是核被
    告所為，係犯刑法第321 條第1 項第1 款、第2 款之夜間侵
    入住宅及毀越安全設備竊盜罪。爰審酌被告之年紀正值青壯
    ，竟不思以正當方式獲取財物，兼衡其智識程度、犯罪之動
    機、目的、手段及犯罪後坦承犯行之態度，暨檢察官求處有
    期徒刑6 月以上之刑等一切情狀，量處如主文所示之刑，以
    示懲儆。
五、應適用之法條：
    刑事訴訟法第273 條之1 第1 項、第299 條第1 項前段、第
    310 條之2 、第454 條第1 項，刑法第2 條第1 項前段，修
    正前刑法第321 條第1 項第1 款、第2 款。
六、如不服本件判決，得自收受判決送達之日起10日內，向本院
    提出上訴書狀，上訴於第二審法院。
本案經檢察官王碩志到庭執行職務。
中    華    民    國    100   年     9     月    16    日
                        刑事庭    法  官  潘怡華
以上正本證明與原本無異。
如不服本判決，應於判決送達後10日內向本院提出上訴狀（應附
繕本），其未敘述上訴理由者，應於上訴期間屆滿後20日內補提
理由書狀於本院，上訴於臺灣高等法院。
                                  書記官  戴育萍
中    華    民    國    100   年     9     月    16    日
附錄本案論罪科刑法條：
修正前中華民國刑法第321 條（加重竊盜罪）
犯竊盜罪而有左列情形之一者，處6 月以上、5 年以下有期徒刑
：
一  於夜間侵入住宅或有人居住之建築物、船艦或隱匿其內而犯
    之者。
二  毀越門扇、牆垣或其他安全設備而犯之者。
三  攜帶兇器而犯之者。
四  結夥三人以上而犯之者。
五  乘火災、水災或其他災害之際而犯之者。
六  在車站或埠頭而犯之者。
前項之未遂犯罰之。